【裁判字號】    98,附民,227
【裁判日期】    980806
【裁判案由】    妨害家庭
【裁判全文】
臺灣板橋地方法院刑事附帶民事訴訟判決
原      告  乙○○
被      告  甲○○
上列被告因妨害家庭案件（98年度易字第951 號），經原告提起
附帶民事訴訟請求損害賠償，本院判決如下：
    主      文
被告應給付原告新臺幣壹佰萬元，及自民國九十八年五月二十六
起至清償日止，按週年利率百分之五計算之利息。
本判決於原告以新臺幣拾肆萬元為被告供擔保後，得假執行。
    事實及理由
一、原告起訴主張：被告明知邱麗姬係原告之配偶，為有配偶之
    人，竟仍基於相姦之犯意，於民國96年10月間，在臺北縣之
    不詳賓館及臺北縣中和市○○路362 之2 號10樓等處所，接
    續與邱麗姬發生性行為多次，並使邱麗姬於97年7 月間產下
    一私生子，被告侵害原告婚姻關係配偶之權利，致原告精神
    上蒙受重大損害，爰依侵權行為之法律關係，請求被告給付
    100 萬元，及自起訴狀繕本送達被告之翌日起至清償日止，
    按週年利率百分之五計算之利息，並願供擔保請准宣告假執
    行。
二、被告當庭認諾原告全部之請求。
三、法院之判斷：
  (一)經查：原告主張之事實，業據被告當庭自認在卷，復經證人
    邱麗姬於偵查及本院審理時證述明確，且邱麗姬確係原告之
    配偶，而被告與證人邱麗姬與97年7 月11日生有一子雲ＯＯ
    等情，亦有原告之戶口名簿、雲ＯＯ之出生證明書各1 紙在
    卷可佐（見偵查卷第5 、11頁），堪認原告之主張為真實。
    又民事訴訟法有關本於認諾判決之規定，雖於刑事訴訟法並
    未定有準用之明文，惟被告既於本院審理時當庭表示願意賠
    償原告全部損害而認諾原告之請求，本院雖無從為認諾之判
    決，惟核被告所為認諾之意，已足認係對原告主張之事實為
    自認之意，併此指明。
  (二)按因故意或過失，不法侵害他人之權利者，負損害賠償責任
    。不法侵害他人之身體、健康、名譽、自由、信用、隱私、
    貞操，或不法侵害其他人格法益而情節重大者，被害人雖非
    財產上之損害，亦得請求賠償相當之金額。其名譽被侵害者
    ，並得請求回復名譽之適當處分。前二項規定，於不法侵害
    他人基於父、母、子、女或配偶關係之身分法益而情節重大
    者，準用之，民法第184 條第1 項前段、第195 條第1 項、
    第3 項，分別定有明文。被告明知原告之妻邱麗姬為有配偶
    之人，竟仍與之通姦多次，邱麗姬並為被告生下一子等情（
    已如前述），自屬於不法侵害原告基於配偶關係之身分法益
    而情節重大，則被告對於原告因而所受之非財產上損害，自
    應負賠償責任，是原告主張被告應負侵權行為損害賠償責任
    ，洵屬正當。
  (三)從而，原告依侵權行為之法律關係，請求被告給付100 萬元
    ，及自98年5 月26日（即起訴狀繕本送達被告之翌日）起至
    清償日止，按週年利率百分之五計算之法定遲延利息，為有
    理由，應予准許。又原告陳明願供擔保請准宣告假執行，核
    無不合，爰酌定相當擔保金額准許之。另訴訟費用未在刑事
    訴訟法第491 條準用之列，本院毋庸依職權併為訴訟費用之
    裁判，附此敘明。
四、據上論結，本件原告之訴為有理由，應依刑事訴訟法第502
    條第2 項、第491 條第10款，民事訴訟法第390 條第2 項，
    判決如主文。
中    華    民    國    98    年    8     月    6     日
                  刑事第十六庭  法  官  鄧雅心
以上正本證明與原本無異。
對於本判決如有不服，應於送達後10日內，向本院提出上訴狀，
但非對刑事訴訟之判決有上訴時，不得上訴。
                                書記官  王小芬
中    華    民    國    98    年    8     月    6     日


司法院資訊處製作；財團法人民間司法改革基金會備份。
